臺灣臺中地方法院刑事判決
111年度交訴字第75號
公  訴  人  臺灣臺中地方檢察署檢察官
被      告  林金蓮


上列被告因過失致死案件，經檢察官提起公訴（111年度偵字第5
740號），本院判決如下：
    主    文
林金蓮因過失致人於死，處有期徒刑柒月。
    犯罪事實
一、林金蓮於民國110年6月16日16時許，駕駛車牌號碼0000-00 
    號自用小客車，沿臺中市大雅區中清路3段機慢車道往清水
    區方向直行行駛，行經中清路3段與中清路3段758巷交岔路
    口時，本應注意汽車行駛至交岔路口，轉彎車應讓直行車先
    行，而依當時天候晴、日間有自然光線、鋪設柏油之路面乾
    燥、無缺陷、無障礙物、視距良好，並無不能注意之情事，
    竟疏未注意及此，適林聰偉騎乘車牌號碼000-000號普通重
    型機車，沿臺中市大雅區中清路3段機慢車道往清水區方向
    直行行駛，林金蓮因疏未注意林聰偉之行車動態，即貿然右
    轉往臺中市大雅區中清路3段758巷行駛，雙方閃避不及，因
    而發生碰撞，致林聰偉人車倒地，因此受有頸椎骨折、頸髓
    損傷、中樞神經性休克等傷害，經送醫急救，於同日16時57
    分許仍不治死亡。嗣員警據報到場處理，林金蓮於肇事後，
    犯罪未經發覺前，在場主動坦承肇事並接受調查，自首而接
    受裁判。
二、案經何聰偉之配偶何佳蓉訴由臺中市政府警察局大雅分局報
    告臺灣臺中地方檢察署檢察官偵查起訴。
    理    由
一、本件被告林金蓮所犯為死刑、無期徒刑、最輕本刑為3 年以
    上有期徒刑以外之罪，亦非屬高等法院管轄之第一審案件，
    其於準備程序進行中，就被訴事實為有罪之陳述，經法官告
    知簡式審判程序之旨，並聽取公訴檢察官之意見後，依刑事
    訴訟法第273條之1第1項、第273條之2等規定，裁定進行簡
    式審判程序，且不受同法第159條第1項、第161條之2、第16
    1條之3、第163條之1及第164條至第170條所規定證據能力認
    定及調查方式之限制，合先敘明。
二、認定犯罪事實所憑之證據及理由：
（一）上開犯罪事實，業據被告於警詢及偵訊時、本院準備程序及審理時坦承不諱（相卷第17至19頁、第21至23頁、第95至97頁、第175至177頁、本院卷第29至32頁、第35至42頁、第72頁），核與告訴人即證人何佳蓉於警詢及偵訊時之證述大致相符（相卷第25至27頁、第29至30頁、第95至97頁、第113至115頁、第175至177頁），並有臺中市政府警察局大雅分局110年6月17日中市警雅分偵字第1100029492號處理相驗案件初步調查報告暨報驗書（相卷第7頁）、臺灣臺中地方檢察署值勤中心受理相驗案件聯絡事項表（相卷第9至11頁）、大雅交通分隊110年6月16日員警職務報告（相卷第15頁）、清泉醫院法醫參考病歷摘要（相卷第31頁）、行車紀錄器畫面截圖（相卷第33至39頁）、道路交通事故調查報告表㈠、㈡（相卷第43至45頁）、道路交通事故現場圖（相卷第47頁）、現場及車損照片（相卷第49至64頁）、肇事人自首情形紀錄表（相卷第69頁）、證號查詢汽車/機車駕駛人、車輛詳細資料報表（相卷第83至85頁、第87至89頁）、相驗筆錄（相卷第91至93頁）、勘驗筆錄（解剖）（相卷第111頁）、臺灣臺中地方檢察署相驗屍體證明書（相卷第117頁、第169頁、偵卷第17頁）、臺灣臺中地方檢察署檢驗報告書（相卷第121至129頁）、臺中市政府警察局大雅分局110 年6 月29日函檢附相驗照片（相卷第133至144頁）、法務部法醫研究所110 年10月25日法醫理字第11000040300 號函檢附解剖報告書暨鑑定報告書（相卷第155至167頁）、臺灣臺中地方檢察署檢察官111年1月10日110年度相字第1088號相驗結果報告書（相卷第195至196 頁、偵卷第5至6頁）等件在卷可參，足認被告之自白與事實相符，堪予採信。
（二）按汽車行駛至交岔路口，轉彎車應讓直行車先行，道路交
      通安全規則第102條第1項第7款定有明文。經查，被告為
      汽車駕駛人，其駕駛車輛時自應注意上開道路交通安全規
      則之規定，且依道路交通事故現場圖及現場照片，肇事當
      時情形，並無不能注意之情事，被告行駛至前揭路口欲向
      右轉彎時，應禮讓右後方之直行車先行，竟疏未注意而肇
      致本件車禍事故，自屬有過失甚明。而被害人林聰偉確因
      本件車禍事故死亡，已如前述，被告之過失行為與被害人
      之死亡結果間有相當因果關係，堪可認定。是本件事證明
      確，被告犯行洵堪認定，應依法論科。
三、論罪科刑：
（一）核被告所為，係犯刑法第276條之過失致人於死罪。
（二）被告於肇事後，員警接獲報案前往處理而尚未發覺其犯罪
      前，即在事故現場向員警表示其為肇事者，此有臺中市政
      府警察局道路交通事故肇事自首情形紀錄表存卷可查（見
      相卷第117頁），核與自首要件相符，爰依刑法第62條前
      段規定減輕其刑。
（三）爰審酌被告駕駛自用小客車上路，自應恪遵行車交通規則
      ，行經交岔路口，竟疏未注意禮讓直行車先行，即貿然右
      轉，釀成本件交通意外發生，導致被害人傷重不治死亡，
      使被害人家屬痛失至愛親人，造成無法彌補之傷痛，犯罪
      情節非輕，所為殊有不該。惟考量被告於本院審理中坦認
      犯行不諱，態度非劣，又被告雖有和解之意，然因雙方對
      和解金額無法達成共識，終未能與告訴人達成和解，；又
      被告無前科紀錄，此有臺灣高等法院被告前案紀錄表存卷
      可考，素行良好，兼衡被告之過失程度，暨其自述具國小
      畢業之智識程度、目前擔任私人停車場管理人員、時薪新
      臺幣168元、單親、子女均已成年、家庭經濟狀況勉持等
      語（本院卷第73頁、相卷第17頁）等一切情狀，量處如主
      文所示之刑。
據上論斷，應依刑事訴訟法第273條之1第1項、第299條第1項前
段，刑法第276條、第62條前段，刑法施行法第1條之1第1項，判
決如主文。
本案經檢察官潘曉琪提起公訴，檢察官葉芳如到庭執行職務。
中　　華　　民　　國　　111 　年　　9 　　月　　13　　日
                  刑事第十七庭  法  官  孫藝娜
以上正本證明與原本無異。
如不服本判決應於收受判決後20日內向本院提出上訴書狀，並應
敘述具體理由；其未敘述上訴理由者，應於上訴期間屆滿後20日
內向本院補提理由書（均須按他造當事人之人數附繕本）「切勿
逕送上級法院」。
                                書記官  黃詩涵
中　　華　　民　　國　　111 　年　　9 　　月　　13　　日
附錄本案論罪科刑法條全文：
中華民國刑法第276條
因過失致人於死者，處5年以下有期徒刑、拘役或50萬元以下罰
金。